臺灣基隆地方法院民事裁定
109年度亡字第23號
聲  請  人  簡明珠  
關  係  人  鄭簡招治
上列聲請人聲請宣告簡德榮死亡事件，本院裁定如下：
    主  文
簡德榮（男，民國0年0月0日生，身分證統一編號：Z000000000
號，失蹤前最後住所：新北市○○區○○00號）於民國89年7月26日
死亡。
程序費用由簡德榮遺產負擔。
    事實及理由
一、本件聲請意旨略以：聲請人為相對人之女，失蹤人簡德榮因
    罹有失智症，於民國82年間自安養院外出後即失蹤，嗣於88
    年9月7日通報為失蹤人口，迄今生死不明已逾7年，爰依法
    提起本件聲請，求為宣告失蹤人簡德榮死亡等語。
二、按失蹤人失蹤滿7年後，法院得因利害關係人或檢察官之聲
    請，為死亡之宣告；失蹤人為80歲以上者，得於失蹤滿3年
    後，為死亡之宣告，民法第8條第1項、第2項定有明文。又
    法院准許宣告死亡之聲請，應公示催告，家事事件法第156
    條第1項復有明定。而此公示催告應公告之，該公告應揭示
    於法院公告處、資訊網路及其他適當處所；法院認為必要時
    ，並得命登載於公報或新聞紙，或用其他方法公告之；其報
    明期間，自前項揭示之日起，應有6個月以上。但失蹤人滿
    百歲者，其陳報期間，得定為自揭示之日起2個月以上，此
    觀之家事事件法第156條第3項但書及該項本文準用同法第13
    0條第4、5項規定即明。查失蹤人簡德榮於82年7月26日自基
    隆市仁愛之家外出後即失蹤，迄今行方不明已逾7年等情，
    業據聲請人提出戶籍謄本、內政部警政署查詢失蹤人口、身
    分不明者之失蹤人網頁資料為證，並經證人即聲請人之姊鄭
    簡招治到庭具結證述：「（是你去報警通報你父親失蹤的嗎
    ？）是的。（你父親何時失蹤的？）就是失蹤人口系統上面
    所載的發生日期即民國82年7月26日。（你父親是如何失蹤
    的？）我們是把我父親送到仁愛之家安養，我會跟我先生每
    週會去看一、二次，後來在約82年7月間，我們去看他的時
    候，仁愛之家的人說我父親出去就沒有再回來，我就去報警
    ，我、我先生有去找我父親，但是找了很久就是找不到，後
    來我就去報案，到現在都沒有找到我父親。（你父親是82年
    失蹤，為何直到88年才報案？）我82年就有報案，後來戶政
    又通知我們要辦理除戶，我好像有再去報警一次，因為時間
    已久，詳細情節我也記不清楚。」等語明確（見本院109年8
    月21日審理筆錄），且失蹤人迄今尚未尋獲，亦有內政部警
    政署109年8月10日警署防字第1090118116號函暨函附失蹤人
    口系統--資料報表在卷可參。又失蹤人於82年7月26日後亦
    查無出入境紀錄、全民健康保險及勞工保險投保資料等情，
    有失蹤人入出境、健保資訊連結作業、勞保局被保險人投保
    資料查詢附卷可稽，足見聲請人主張失蹤人簡德榮失蹤已逾
    法定期間等情，應堪信為真實，故聲請人聲請對失蹤人簡德
    榮為死亡之宣告，核與前開條文尚無不合，應予准許。又因
    失蹤人已逾百歲，本院已定70日期間對失蹤人簡德榮為宣告
    死亡之公示催告，並於109年8月21日將該公示催告揭示於本
    院牌示處並登載於司法院網站在案，現申報期間屆滿70日，
    未據失蹤人陳報其生存或知失蹤人生死者陳報其所知，亦經
    本院依職權查明無訛，本院自應依法宣告失蹤人死亡。
三、次按受死亡宣告者，以判決內所確定死亡之時，推定其為死
    亡；前項死亡之時，應為前條各項所定期間最後日終止之時
    。但有反證者，不在此限，民法第9條亦有明定。查失蹤人
    簡德榮自82年7月26日失蹤，計至89年7月26日止失蹤屆滿7
    年，故應推定該日下午12時為其死亡之時，爰依法宣告簡德
    榮於89年7月26日下午12時死亡。
四、依家事事件法第154條第3項、第159條第1項，裁定如主文。
中　　華　　民　　國　　109 　年　　11　　月　　11　　日
                  家事法庭法　官　王美婷
以上正本係照原本作成
如對本裁定不服，須於裁定送達後十日內向本院提出抗告狀。
中　　華　　民　　國　　109 　年　　11　　月　　11　　日
                          書記官　施鴻均